臺灣桃園地方法院刑事判決　　　　　　　 95年度易字第595號
公　訴　人　臺灣桃園地方法院檢察署檢察官
被　　　告　甲○○
上列被告因竊盜案件，經檢察官聲請簡易判決處刑（94年度偵字
第6276號），本院認不宜以簡易判決處刑，改依通常程序審理，
爰判決如下：
    主  文
甲○○連續結夥三人踰越牆垣於夜間侵入有人居住之建築物竊盜
，處有期徒刑捌月。
    事  實
一、甲○○夥同蘇中興、蘇忠誠（以上2 人所為93年5 月15日竊
    盜犯行經本院以93年度易字第759 號判決有罪確定，所為93
    年5 月2 日竊盜犯行另經檢察官認受確定判決效力所及而不
    起訴處分確定）共同基於意圖為自己不法所有之概括犯意聯
    絡，先於民國93年5 月2 日凌晨3 時許，由蘇忠誠駕駛不知
    情之母親羅玉英所有之車牌號碼LP-1441 號自用小貨車搭載
    蘇中興及甲○○，3 人共同前往桃園縣蘆竹鄉新莊村庄子13
    4 號之長鴻營造股份有限公司（下稱長鴻公司）大竹交流道
    工程工地內，竊取鋼筋約2 百公斤，得手後變賣現金花用殆
    盡；隨即再於同年5 月15日凌晨1 時35分許，以前開交通方
    式，3 人共同前往桃園縣蘆竹鄉山腳村16鄰山腳147 號旁有
    人居住之宏宇金屬建材股份有限公司（下稱宏宇公司，該公
    司內設有員工宿舍提供員工住宿），翻越圍牆後進入該公司
    貨櫃屋內，竊取宏宇公司所有之鋁片8 片，得手後將鋁片搬
    運至所駕駛之自用小貨車放置時，為山腳社區巡守隊報警當
    場查獲蘇中興，並扣得鋁片8 片，蘇忠誠及甲○○則趁隙逃
    逸，嗣後經警循線查獲蘇忠誠及甲○○。
二、案經桃園縣政府警察局大園分局報請臺灣桃園地方法院檢察
    署檢察官偵查後聲請簡易判決處刑，經本院改依通常程序審
    理。
    理  由
一、證人即共犯蘇中興、蘇忠誠及證人羅玉英、郭嘉文、黃聰龍
    於本案警詢時所為之證言、證人黃聰龍於偵查中之證言，雖
    屬審判外之陳述，惟按當事人、代理人或辯護人於法院調查
    證據時，知有第159 條第1 項不得為證據之情形，而未於言
    詞辯論終結前聲明異議者，視為有前項之同意；再按被告以
    外之人於審判中所在不明無法傳喚或傳喚不到，其於司法警
    察調查中所為之陳述，經證明具有可信之特別情況，且為證
    明犯罪事實之存否所必要，得為證據，刑事訴訟法第159 條
    之5 第2 項、第159 條之3 第3 款分別定有明文。上開證人
    於警詢或偵查中所為證詞之證據能力除未經公訴人及被告於
    本院言詞辯論終結前聲明異議，且上開證人蘇中興、蘇忠誠
    、羅玉英所在不明，本院多次傳喚、拘提均未到庭，而證人
    蘇中興、蘇忠誠於警詢中所述犯罪情節與其等於本院審判中
    （本院93年度易字第957 號）所述均大致相合，而證人羅玉
    英所述與被告相識，亦與被告此部分之供述相合，均應具有
    特別可信性之處，本院審酌上開證詞認為適當，上開證人於
    警詢所為之陳述自均得採為證據，核先敘明。
二、訊據被告甲○○於本院審理中矢口否認有何竊盜之犯行，並
    辯稱：伊不認識蘇中興與蘇忠誠，伊只認識蘇中興與蘇忠誠
    之母親羅玉英，伊也沒有與蘇中興、蘇忠誠於93年5 月2 日
    、93年5 月15日前往桃園縣蘆竹鄉新莊村庄子134 號、桃園
    縣蘆竹鄉山腳村山腳147 號竊盜，伊也不清楚為何蘇中興、
    蘇忠誠於警局做筆錄時會說伊有共同竊盜云云。經查：被告
    前開犯罪事實業據證人即共犯蘇中興、蘇忠誠於警詢中供承
    ：93年5 月2 日、5 月15日均係與綽號「安安」之甲○○共
    同乘坐羅玉英所有之LP-1441 號自用小貨車前往竊盜等情不
    諱（94年度偵字第6276號卷第3 、4 、7 、8 、62至69頁）
    ，並均於警詢中指認被告即為其二人所指之「甲○○」，有
    被告口卡照片暨年籍資料1 紙在卷可參（同卷第18頁），核
    與證人郭嘉文即長鴻公司大竹交流道工程工地駐地工程師於
    警詢中（同卷第42、43頁）、證人黃聰龍即宏宇公司電解部
    主任於警詢、偵查中（同卷第71至72頁、93年度偵字第1222
    4 號卷第35頁）證述公司內財物遭竊之情形相合，復有大竹
    交流道工地失竊現場照片4 張（同卷第20、21頁）、宏宇公
    司現場照片4 張、證人黃聰龍領回鋁製圍幕牆8 片之贓物領
    據1 紙（93年度偵字第12224 號卷第28、29、17頁）在卷可
    按。至於被告否認與蘇中興、蘇忠誠共同竊盜，並稱不認識
    該二人云云，雖證人蘇中興、蘇忠誠經本院多次傳喚、拘提
    並未到庭，惟證人蘇中興、蘇忠誠均於警詢中指稱係與被告
    前往竊盜，蘇中興、蘇忠誠於其自身案件審理中亦均坦承於
    93 年5月15日與被告前往桃園縣蘆竹鄉山腳村山腳147 號竊
    盜等情（本院93年度易字第957 號卷第32頁），與其等於警
    詢中所述相符，又被告與蘇中興、蘇忠誠之母羅玉英相識，
    業據被告於本院審理中所坦承不諱，並經證人羅玉英於警詢
    中證述無誤（94年度偵字第6276號卷第73頁），蘇中興、蘇
    忠誠及被告均設籍在臺東縣成功鎮，蘇中興、蘇忠誠亦無指
    述錯誤之可能，再者，蘇中興、蘇忠誠於警詢中坦承與被告
    共同竊盜一節，係構成刑法第321 條第4 款結夥三人竊盜罪
    ，較刑法第320 條第1 項普通竊盜罪名為重，蘇中興、蘇忠
    誠實無誣指被告共同竊盜之必要及動機；另查，被告與蘇中
    興、蘇忠誠所犯上開案件所使用之交通工具係羅玉英所有之
    LP-1441 號自用小貨車，業經蘇中興、蘇忠誠於警詢中供承
    明確，並有羅玉英將該車領回之贓物領據1 紙可參（93年度
    偵字第12224 號卷第18頁），而被告亦曾於92年11月7 日與
    羅玉英之先生烏文源使用該車前往桃園縣蘆竹鄉臺15線濱海
    公路25公里處竊盜，除經被告於本院審理中所坦承不諱（本
    院卷第33頁）外，亦有本院93年度桃簡字第120 號簡易判決
    書1 份佐參（94年度偵字第6276號卷第34、35頁），證人羅
    玉英亦於警詢中證稱綽號「安安」之男子曾前來伊家中找蘇
    中興、蘇忠誠，並自稱住在伊家隔壁等語（同卷第73頁），
    顯見被告辯稱：不認識蘇中興、蘇忠誠2 人云云，為臨訟卸
    責之詞，難為本院採信。綜上所述，被告與蘇中興、蘇忠誠
    分別於93年5 月2 日凌晨3 時許，由蘇忠誠駕駛不知情之羅
    玉英所有之車牌號碼LP-1441 號自用小貨車搭載蘇中興及被
    告，3 人共同前往桃園縣蘆竹鄉新莊村庄子134 號長鴻公司
    之大竹交流道工程工地內，竊取鋼筋約2 百公斤，得手後變
    賣現金花用殆盡；隨即再於同年5 月15日凌晨1 時35分，以
    前開交通方式，3 人共同前往桃園縣蘆竹鄉山腳村16鄰山腳
    147 號旁有人居住之宏宇公司（該公司內設有員工宿舍提供
    員工住宿），翻越圍牆後共同進入該公司貨櫃屋內，竊取宏
    宇公司所有之鋁片8 片等犯行明確，應依法論科。
三、(一)按行為後法律有變更者，適用行為時之法律，但行為後之
    法律有利於行為人者，適用最有利於行為人之法律，95年7
    月1 日修正施行後之刑法第2 條第1 項定有明文。刑法修正
    之比較新舊法，應就罪刑有關之共犯、未遂犯、想像競合犯
    、牽連犯、連續犯、結合犯，以及累犯加重、自首減輕暨其
    他法定加減原因（如身分加減）與加減例等一切情形，綜其
    全部罪刑之結果而為比較，最高法院95年5 月23日95年度第
    8 次刑庭會議決議可資參照。被告甲○○行為後，刑法第28
    條共犯之規定業經修正，94年2 月2 日修正公布、95年7 月
    1 日施行前之規定為：「二人以上共同實施犯罪之行為者，
    皆為正犯。」，修正施行後之規定則為：「二人以上共同實
    行犯罪之行為者，皆為正犯。」，揆諸本條之修正理由係為
    釐清陰謀共同正犯、預備共同正犯、共謀共同正犯是否合乎
    本條規定之正犯要件而為之修正，自屬法律變更；被告行為
    後，刑法第56條關於連續犯之規定業於94年2 月2 日修正公
    布時廢除，於95年7 月1 日施行，是本件關於被告2 次加重
    竊盜之行為，依修正前刑法第56條之規定，被告應構成加重
    竊盜罪之連續犯，並得加重其刑，修正後之刑法既將連續犯
    之規定廢除，被告之上開行為並無接續犯或包括一罪之情形
    ，其先後多次犯行，各獨立成罪，應分論併罰，上開變更屬
    修正後刑法第2 條之法律變更；經綜合比較新舊刑法與罪刑
    有關之事項、加重減輕原因、科刑範圍等一切情形，修正施
    行後之刑法對被告並無較為有利之處，自應適用被告行為時
    即修正施行前之刑法為適用依據。(二)被告甲○○於93年5 月
    2 日與蘇中興、蘇忠誠前往桃園縣蘆竹鄉新莊村庄子134 號
    之長鴻公司大竹交流道工程工地內竊盜之犯行，係犯刑法第
    321 條第1 項第4 款結夥三人竊盜罪，被告與蘇中興、蘇忠
    誠於93年5 月15日凌晨1 時35分，共同前往桃園縣蘆竹鄉山
    腳村16鄰山腳147 號旁有人居住之宏宇公司，翻越圍牆後共
    同進入該公司貨櫃屋竊盜犯行，係犯刑法第321 條第1 項第
    4 款、第2 款、第1 款結夥三人踰越牆垣於夜間侵入有人居
    住之建築物竊盜罪。公訴意旨認被告所為93年5 月2 日竊盜
    犯行係犯刑法第320 條第1 項竊盜罪，容有未洽，惟起訴事
    實相同，爰依法變更起訴法條，併予敘明。被告與蘇中興、
    蘇忠誠就上開2 件竊盜犯行，具有犯意聯絡及行為分擔，為
    共同正犯。被告先後多次加重竊盜之行為，時間緊接，方法
    類似，且係犯構成要件相同之罪，顯係基於概括犯意反覆為
    之，為連續犯，應依修正前刑法第56條規定論以刑法第321
    條第1 項第4 款、第2 款、第1 款結夥三人踰越牆垣於夜間
    侵入有人居住之建築物竊盜罪，並加重其刑。爰審酌被告犯
    罪之動機、目的、平日素行、犯罪態樣、本案犯罪次數、造
    成被害人之損害程度、犯後矢口否認犯行等一切情狀，量處
    如主文所示之刑。
據上論斷，應依刑事訴訟法第299 條第1 項前段、第300 條，95
年7 月1 日修正施行後刑法第2 條第1 項前段、95年7 月1 日修
正施行前刑法第28條、第56條、刑法第321 條第1 項第1 款、第
2 款、第4 款，判決如主文。
本案經檢察官徐文豪到庭執行職務。
中　　華　　民　　國　　96　　年　　1　　月　　26 　　日
                  臺灣桃園地方法院刑事第四庭
                      審判長法  官    黃斯偉
                            法  官    張淑華
                            法  官    蘇昭蓉
以上正本證明與原本無異。
                            書記官    韓若玉
中　　華　　民　　國　　96　　年　　1 　　月　　26　　日
附錄法條：
中華民國刑法第321條
（加重竊盜罪）
犯竊盜罪而有左列情形之一者，處 6 月以上、 5 年以下有期徒
刑：
一  於夜間侵入住宅或有人居住之建築物、船艦或隱匿其內而犯
    之者。
二  毀越門扇、牆垣或其他安全設備而犯之者。
三  攜帶兇器而犯之者。
四  結夥三人以上而犯之者。
五  乘火災、水災或其他災害之際而犯之者。
六  在車站或埠頭而犯之者。
前項之未遂犯罰之。
